臺灣雲林地方法院刑事判決　　　　　　　　　　　　　九十三年度訴字第二四七號
　　公　訴　人　臺灣雲林地方法院檢察署檢察官
　　被　　　告　乙○○
右列被告因違反毒品危害防制條例案件，經檢察官提起公訴（九十三年度毒偵字第二
三三號），本院判決如左：
    主  文
乙○○施用第壹級毒品，處有期徒刑捌月。
    事  實
一、乙○○前於民國九十一年間，因施用第一級毒品案件，經依本院九十一年度毒聲
    字第九○八號裁定令入勒戒處所觀察勒戒後，認無繼續施用毒品之傾向，由臺灣
    雲林地方法院檢察署檢察官於九十一年十一月二十一日，以九十一年度毒偵字第
    一○九九號為不起訴處分；又於九十二年間，復因施用第一級毒品案件，經依本
    院九十二年度毒聲字第六四四號裁定令入勒戒處所觀察勒戒後，認無繼續施用毒
    品之傾向，由臺灣雲林地方法院檢察署檢察官於九十二年十月十六日，以九十二
    年度毒偵字第五七五號、第九一四號為不起訴處分。詎乙○○仍不知悔改，又基
    於施用第一級毒品之犯意，於九十二年十二月十七日某時許，在雲林縣崙背鄉枋
    南村四鄰枋南四九號住處，以將第一級毒品海洛因摻入香菸內點燃吸食之方式，
    施用第一級毒品海洛因一次。嗣因涉嫌竊盜案件，為警於九十二年十二月二十三
    日查獲，經警在雲林縣警察局西螺分局刑事組採集其尿液送驗呈「嗎啡陽性」反
    應，始悉上情。
二、案經雲林縣警察局西螺分局報請臺灣雲林地方法院檢察署檢察官偵查起訴。
    理  由
一、本件被告乙○○經檢察官提起公訴，其所犯為死刑、無期徒刑、最輕本刑為三年
    以上有期徒刑之罪或高等法院管轄第一審案件以外之案件，而於本院準備程序進
    行中，被告就被訴事實為有罪之陳述，經法官告知簡式審判程序之旨，並聽取公
    訴人、被告之意見後，經本院合議庭裁定由受命法官獨任進行簡式審判程序，合
    先敘明。
二、認定犯罪事實所憑之證據及理由：
  (一)前述事實，已經被告於警訊及本院審理時坦白承認。
  (二)被告於九十二年十二月二十三日為警所採集之尿液，經送請雲林縣衛生局檢驗及
    長榮大學毒物研究中心複驗結果，均呈嗎啡陽性之反應，此有雲林縣警察局西螺
    分局查獲煙毒、麻管嫌犯尿液送檢真實姓名對照表、雲林縣衛生局煙毒尿液檢驗
    成績書、長榮大學毒物研究中心檢驗結果各一份在卷可參。
  (三)被告之自白與上開事證相符，其自白可予採信。
三、論罪科刑之理由：
  (一)被告前因施用第一級毒品案件，先後二次經觀察、勒戒後，均認無繼續施用毒品
    之傾向，並由臺灣雲林地方法院檢察署檢察官分別於九十一年十一月二十一日以
    九十一年度毒偵字第一○九九號、於九十二年十月十六日以九十二年度毒偵字第
    五七五號、第九一四號為不起訴處分確定等情，有各該不起訴處分書、臺灣高等
    法院被告全國前案紀錄表等各一份在卷可按。被告於本案復另行起意，再次施用
    第一級毒品，其於五年內再犯施用第一級毒品之犯行，可以認定。
  (二)按毒品危害防制條例業經總統於九十二年七月九日，以華總一義字第○九二○○
    一二一九三○號令修正公布，並自九十三年一月九日施行。修正後之毒品危害防
    制條例固增列第四級毒品，並將製造、運輸、販賣、意圖販賣而持有、以強暴、
    脅迫、欺瞞或其他非法之方法使人施用第四級毒品、引誘他人施用第四級毒品、
    轉讓第四級毒品，明列刑事處罰之規定及修正簡化施用毒品者之刑事處遇程序。
    且將原先區分為第一次犯、五年後再犯、五年內再犯、或三犯以上，而異其刑事
    處遇程序，修正為僅區分為初犯、五年後再犯及五年內再犯，且強制戒治期間修
    正為六個月以上，至無繼續強制戒治之必要為止，最長不得逾一年，並配合刪除
    停止強制戒治付保護管束及延長強制戒治等規定。然就同條例第十條有關施用第
    一、二級毒品之罪名及法定刑度，並無任何變更。又本案係於毒品危害防制條例
    上開修正生效後之九十三年二月十七日始繫屬於檢察機關，應無修正後毒品危害
    防制條例第三十五條之適用。而被告依修正前之毒品危害防制條例規定，係屬於
    三犯以上施用第一級毒品罪；其依修正後之毒品危害防制條例規定，則係屬五年
    內再犯施用第一級毒品罪，無論依修正前、或修正後之毒品危害防制條例相關規
    定，其均應由檢察官依法追訴並由法院依法審判，對被告並無有利或不利之情形
    ，是本院應依刑法第二條第一項前段規定，依修正後之毒品危害防制條例規定審
    理之。
  (三)被告所為，係犯修正後毒品危害防制條例第十條第一項之施用第一級毒品罪。
  (四)被告施用毒品而持有毒品之低度行為，應為施用毒品之高度行為所吸收，不另論
    罪。
  (五)審酌被告前有先後二次觀察、勒戒，經檢察官為不起訴處分，及另有竊盜之前科
    ，素行非佳，而不思改過向上，又一再吸食毒品，殘害自身，對於家庭及社會亦
    有危害，其犯罪之動機、目的、手段，及其僅國中畢業，學歷不高，而犯後亦能
    坦承犯行，態度尚良好等一切情狀，量處如主文所示之刑。
四、適用之法條：
  (一)刑事訴訟法第二百七十三條之一第一項、第二百九十九條第一項前段。
  (二)修正後毒品危害防制條例第十條第一項。
  (三)刑法第二條第一項前段。
本案經檢察官甲○○到庭執行職務。
中      華      民      國      九十三      年    七    月      三十    日
                                        臺灣雲林地方法院刑事第三庭
                                            法  官  廖  國  勝
右正本證明與原本無異。
如不服本判決，應於判決送達後十日內，向本院提出上訴狀。（須附繕本）
                                            書記官  林  汎  柏
中      華      民      國      九十三      年    七    月三十    日
【附錄論罪科刑法條全文】：
毒品危害防制條例第十條第一項：
施用第一級毒品者，處六月以上五年以下有期徒刑。
